臺灣士林地方法院民事裁定
111年度小上字第49號
上  訴  人  賴辰翰  
法定代理人  許玟琪  
            賴振宇  
被上訴人    林奕凱  
法定代理人  洪毓璟  
上列當事人間請求侵權行為損害賠償事件，上訴人對於中華民國
111年1月24日本院士林簡易庭111年度士小字第60號第一審判決
提起上訴，本院裁定如下：
    主  文
上訴駁回。
第二審訴訟費用新臺幣壹仟伍佰元由上訴人負擔。
    理  由
一、按關於請求給付金錢或其他代替物或有價證券之訴訟，其標
    的金額或價額在新臺幣（下同）10萬元以下者，適用小額程
    序；而對於小額訴訟之第一審裁判之上訴，非以其違背法令
    為理由，不得為之，民事訴訟法第436條之8第1項、第436條
    之24第2項各有明文。所謂判決違背法令，係指原判決有不
    適用法規或適用不當之情形，若僅係取捨證據、認定事實等
    屬於原審法院職權行使之事項，除有認定違法之情形外，尚
    不生違背法令之問題。次按上訴狀內應記載上訴理由，表明
    下列各款事項：㈠原判決所違背之法令及其具體內容。㈡依訴
    訟資料可認為原判決有違背法令之具體事實，同法第436條
    之25亦有明定。亦即上訴狀應就第一審判決如何違背法令為
    具體之指摘，並揭示該法規之條項或其內容，若係成文法以
    外之法則，應揭示該法則之旨趣，倘為司法院解釋，則應揭
    示該解釋之字號或其內容，或揭示如何當然違背法令之事實
    ，上訴狀如未依此項方法表明者，即難認為已對第一審判決
    之違背法令有具體之指摘。又上訴不合法者，第二審法院應
    依民事訴訟法第436條之32第2項準用同法第444條第1項前段
    規定，以裁定駁回之。
二、查上訴人於原審訴請被上訴人給付新臺幣（下同）2萬6,140
    元本息，因訴訟標的金額為10萬元以下，原審乃依小額訴訟
    程序審理，並為上訴人部分敗訴之判決。上訴人對原判決不
    服，提起上訴，其上訴意旨略以：兩造均為國小1年級新生
    ，原告於民國110年9月間在校發生意外（下稱系爭意外），
    校方責任應比法定代理人為重，不應由家長互告解決爭端；
    又被上訴人因系爭意外所受傷害並非上訴人造成，應由校方
    投保之學生平安保險賠付，而校方規定學童不應攜帶貴重物
    品到校，被上訴人法定代理人疏於監督，任由被上訴人違反
    規定將價值3,590元之手錶攜帶到校，則系爭意外致該手錶
    損壞，伊自無賠償之責，況校方亦表明欲向被上訴人法定代
    理人賠償新手錶，惟遭其拒絕，竟執意要求伊賠償上開手錶
    損失，尤不合理，是伊不服原審命伊賠償被上訴人之判決等
    語。核僅係仍執陳詞就原審合法認定之事實指為不當，並未
    具體表明原判決有違背何法令、法則或司法院解釋字號及具
    體內容，暨依訴訟資料合於該違背法令之具體事實，揆諸首
    揭規定及說明，難認本件上訴為合法，應予駁回。爰裁定駁
    回其上訴，並確定上訴人應負擔之訴訟費用額如主文第2項
    所示。
三、據上論結，本件上訴為不合法，依民事訴訟法第436條之32
    第1項、第2項、第444條第1項、第95條、第78條、第436條
    之19第1項，裁定如主文。
中　　華　　民　　國　　111 　年　　5 　　月　　13　　日
                  民事第三庭  審判長法  官  陳月雯 

                                    法  官  陳世源

                                    法  官  李嘉慧
以上正本係照原本作成。
本件裁定不得再為抗告。
中　　華　　民　　國　　111 　年　　5 　　月　　13　　日
                                    書記官  林瀚章